臺灣板橋地方法院刑事判決　　　　　　　　　　　　九十三年度訴字第一五九五號
　　公　訴　人　臺灣板橋地方法院檢察署檢察官
　　被　　　告　甲○○
右列被告因違反毒品危害防制條例案件，經檢察官提起公訴（九十三年度核退毒偵字
第九八三號），被告於本院準備程序中就被訴事實為有罪之陳述，經本院合議庭裁定
由受命法官獨任進行簡式審判程序，並判決如左：
    主  文
甲○○連續施用第一級毒品，累犯，處有期徒刑拾月。扣案之注射針筒壹支、殘渣袋
壹個（內均含有第一級毒品海洛因殘留）均沒收銷燬。
    事  實
一、甲○○前即因違反麻醉藥品管理條例案件，經本院以八十二年度易字第一三九七
    號判處有期徒刑五月，如易科罰金，以三十元折算一日確定，並以易科罰金執行
    完畢。又因施用毒品案件，經本院以八十七年度毒聲字第二一九三號裁定送觀察
    勒戒處所觀察、勒戒後，認無繼續施用毒品之傾向，由臺灣板橋地方法院檢察署
    檢察官以八十七年度偵字第一三六八０號為不起訴處分確定。嗣又因施用毒品案
    件，經本院以九十年度毒聲字第二四四二號裁定送觀察勒戒處所觀察、勒戒後，
    認有繼續施用毒品之傾向，由本院以九十年度毒聲字第三０四０號裁定令入戒治
    處所施以強制戒治一年，後因戒治執行成效合格，由本院裁定停止戒治，所餘期
    間付保護管束，於民國九十一年七月十九日保護管束期滿，另並經臺灣板橋地方
    法院檢察署檢察官以九十年度毒偵字第一二八三號提起公訴，經本院於九十年九
    月二十八日以九十年度訴字第一四四二號判處有期徒刑八月確定，甫於九十二年
    三月三十一日縮短刑期執行完畢。詎仍不知悔改，復另基於施用第一級毒品海洛
    因之概括犯意，自九十三年四月間某日起至同年七月七日十時四十五分許止，分
    別在臺北縣三峽鎮○○街七九巷四號之住處及臺北縣三峽鎮○○路八七巷王廣坑
    土地公廟旁公廁內等地，以注射針筒摻水注射入手肘靜脈之方式連續施用第一級
    毒品海洛因四、五次，嗣為警於同年七月七日十一時許，在上開王廣坑土地公廟
    前查獲，並扣得甲○○剛使用過之注射針筒一支、殘渣袋一個（內均含有第一級
    毒品海洛因殘留）。嗣因甲○○為警查獲後所採集之尿液，經送交臺灣檢驗科技
    股份有限公司檢驗結果，鴉片類呈陽性反應，而悉上情。
二、案經臺北縣政府警察局三峽分局報請臺灣板橋地方法院檢察署檢察官偵查起訴，
    經本院裁定進行簡式審判程序。
    理  由
一、右揭事實，業據被告甲○○於本院準備程序及審理時均坦承不諱，且被告於九十
    三年七月七日為警查獲時所採集之尿液，經送臺灣檢驗科技股份有限公司鑑驗結
    果，確呈鴉片類陽性反應一節，亦有臺灣檢驗科技股份有限公司九十三年七月二
    十一日濫用藥物尿液檢驗報告一紙附於偵查卷（見九十三年度核退毒偵字第九八
    三號卷第二頁）可證，此外，並有被告所有於查獲前方使用過之注射針筒一支、
    殘渣袋一個（內均含有第一級毒品海洛因殘留）扣案足資佐證，是以被告出於任
    意性之自白核與事實相符，堪予採信。又被告前曾因施用毒品案件，經本院以八
    十七年度毒聲字第二一九三號裁定送觀察勒戒處所觀察、勒戒後，認無繼續施用
    毒品之傾向，由臺灣板橋地方法院檢察署檢察官以八十七年度偵字第一三六八０
    號為不起訴處分確定。嗣又因施用毒品案件，經本院以九十年度毒聲字第二四四
    二號裁定送觀察勒戒處所觀察、勒戒後，認有繼續施用毒品之傾向，由本院以九
    十年度毒聲字第三０四０號裁定令入戒治處所施以強制戒治一年，後因戒治執行
    成效合格，由本院裁定停止戒治，所餘期間付保護管束，於九十一年七月十九日
    保護管束期滿等情，亦有臺灣高等法院被告全國前案紀錄表一份附於本院卷可查
    ，被告於經觀察、勒戒及強制戒治執行完畢釋放後，五年內再犯本件施用毒品犯
    行，事證明確，被告犯行堪以認定，應依法論科。
二、查海洛因係毒品危害防制條例第二條第二項第一款所明定之第一級毒品，不得持
    有、施用及販賣。核被告甲○○所為，係犯毒品危害防制條例第十條第一項之施
    用第一級毒品罪。被告施用第一級毒品海洛因前、後，持有第一級毒品海洛因之
    低度行為，應為其施用之高度行為所吸收，不另論罪。被告先後多次施用第一級
    毒品海洛因之犯行，時間緊接，犯意概括，所犯構成要件復相同，應依刑法第五
    十六條連續犯之規定，論以一罪，並加重其刑。查被告前曾因施用毒品案件，經
    本院以九十年度訴字第一四四二號判處有期徒刑八月確定，甫於九十二年三月三
    十一日縮短刑期執行完畢一節，有上開臺灣高等法院被告全國前案紀錄表在卷可
    稽，被告前受有期徒刑執行完畢後，五年內再犯有期徒刑以上之本罪，為累犯，
    應依刑法第四十七條之規定加重其刑，並依法遞加重之。爰審酌被告前曾因多次
    施用毒品而觸法，對於施用毒品之害及其違法性，當更有明確而強烈之體認，詎
    自制力薄弱而再犯本案，可見劣習如昔，不知悔改，應嚴加非難。兼衡被告之素
    行狀況及其所施用者係足以導致精神障礙、性格異常，甚至造成生命危險之毒品
    ，戕害一己之身體健康，更進而傷害社會秩序，惟犯後已坦承犯行，態度尚稱良
    好，輔以其犯罪之動機、目的、手段、智識程度、生活狀況等一切情狀，量處如
    主文所示之刑，以資懲儆。扣案之注射針筒一支、殘渣袋一個，係被告於查獲前
    十五分鐘，最後一次施用第一級毒品海洛因時所留下者，內應含有第一級毒品海
    洛因殘留等情，業經被告供述明確，因其中殘留之第一級毒品海洛因量微無法秤
    重，並無從與送驗物件析離，故均以查獲之毒品論，爰均依毒品危害防制條例第
    十八條第一項前段規定宣告沒收銷燬之。
據上論斷，依刑事訴訟法第二百九十九條第一項前段、第二百七十三條之一第一項，
毒品危害防制條例第十條第一項、第十八條第一項前段，刑法第十一條前段、第五十
六條、第四十七條，判決如主文。
本案經檢察官許智評到庭執行職務。
中      華      民      國      九十三      年    十    月     十四     日
                                 　   臺灣板橋地方法院刑事第十庭
                                     　　 法  官  黃  若  美
右正本證明與原本無異。
如不服本判決，應於判決送達後十日內，向本院提出上訴狀 (應附繕本) ，上訴於
臺灣高等法院。
                                          書記官  曹　秋　冬
中　　　華　　　民　　　國　　九十三　　年　　　十　　　月　　 十五 　　日
附錄本案論罪科刑法條全文：
毒品危害防制條例第十條
施用第一級毒品者，處六月以上五年以下有期徒刑。
施用第二級毒品者，處三年以下有期徒刑。
